ACORDAO-COMPLETO-2368076

ACÓRDÃO DE RELAÇÃO

ACÓRDÃO DE RELAÇÃO 8347/2019 ATA 29/2019 - PRIMEIRA CÂMARA

Acórdão 8347/2019-TCU-Primeira Câmara
Os ministros do Tribunal de Contas da União, reunidos em sessão da 1ª Câmara, com fundamento nos arts. 1º, V, e 39, I, da Lei 8.443/1992, no 260, § 5º, do RI/TCU, no art. 7º, II, da Resolução TCU 206/2007, na forma do art. 143, II, do RI/TCU, e de acordo com os pareceres convergentes emitidos nos autos, ACORDAM, por unanimidade, em considerar prejudicado por perda de objeto o exame de mérito dos atos de admissão a seguir relacionados.
1. Processo TC-Processo 011.062/2019-3 (ATOS DE ADMISSÃO) 
	1.1. Interessados: Livia Maria de Oliveira Ribeiro (XXX.275.484-XX) ; Luan Danilo Ferreira de Andrade Melo (XXX.772.664-XX) ; Luanna dos Santos Rocha (XXX.321.374-XX) ; Luis Carlos Barbosa Silva (XXX.528.124-XX) ; Luiz Carlos Rocha de Deus (XXX.546.814-XX) ; Marcelo Fernando da Silva (XXX.867.604-XX) ; Marcos Antonio da Silva Filho (XXX.156.327-XX) ; Maria do Rosario da Silva (XXX.137.514-XX) ; Marilene da Silva Costa (XXX.474.524-XX) ; Marilia Freitas de Vasconcelos Melo (XXX.732.575-XX) ; Mauricio de Siqueira Silva (XXX.646.094-XX) ; Melyna de Almeida Lamenha (XXX.537.254-XX) ; Mohammad Reza Dousti (XXX.155.448-XX) ; Monica Araujo da Silva (XXX.148.434-XX) ; Nayane Laurentino da Silva (XXX.693.094-XX) ; Paulo Cesar Aguiar Brandao Filho (XXX.506.944-XX) ; Paulo Rogerio de Souza e Silva Filho (XXX.093.914-XX) ; Priscilla Azevedo Monteiro (XXX.964.724-XX) ; Ricardo de Holanda Leao (XXX.690.414-XX) ; Rivaldo Jose de Souza Silva (XXX.166.974-XX) .
	1.2. Entidade: Universidade Federal de Alagoas.
	1.3. Relator: Ministro-Substituto Weder de Oliveira.
	1.4. Representante do Ministério Público: Procurador Rodrigo Medeiros de Lima.
	1.5. Unidade Técnica: Secretaria de Fiscalização de Pessoal (Sefip) .
	1.6. Representação legal: não há.
	1.7. Determinações/Recomendações/Orientações: não há.

Primeira Câmara

Universidade Federal de Alagoas.

Livia Maria de Oliveira Ribeiro (XXX.275.484-XX); Luan Danilo Ferreira de Andrade Melo (XXX.772.664-XX); Luanna dos Santos Rocha (XXX.321.374-XX); Luis Carlos Barbosa Silva (XXX.528.124-XX); Luiz Carlos Rocha de Deus (XXX.546.814-XX); Marcelo Fernando da Silva (XXX.867.604-XX); Marcos Antonio da Silva Filho (XXX.156.327-XX); Maria do Rosario da Silva (XXX.137.514-XX); Marilene da Silva Costa (XXX.474.524-XX); Marilia Freitas de Vasconcelos Melo (XXX.732.575-XX); Mauricio de Siqueira Silva (XXX.646.094-XX); Melyna de Almeida Lamenha (XXX.537.254-XX); Mohammad Reza Dousti (XXX.155.448-XX); Monica Araujo da Silva (XXX.148.434-XX); Nayane Laurentino da Silva (XXX.693.094-XX); Paulo Cesar Aguiar Brandao Filho (XXX.506.944-XX); Paulo Rogerio de Souza e Silva Filho (XXX.093.914-XX); Priscilla Azevedo Monteiro (XXX.964.724-XX); Ricardo de Holanda Leao (XXX.690.414-XX); Rivaldo Jose de Souza Silva (XXX.166.974-XX).

WEDER DE OLIVEIRA

não há.

Procurador Rodrigo Medeiros de Lima.

ATOS DE ADMISSÃO (ADS)

Secretaria de Fiscalização de Pessoal (Sefip).